Images du répertoire du notaire Augustin Roard pour l'étude XX
Archives nationales de France
Images du répertoire du notaire Augustin Roard pour l'étude XX
18 vendémiaire an XIV - 25 décembre 1818 (10 octobre 1805 - 25 décembre 1818)
MC/RE/XX/11
Etude XX; Roard, Augustin
Un registre
Archives nationales de France
Minutes et répertoires: la loi 2008-696 du 15 juillet 2008 relative aux archives a fixé à 75 ans à compter de la date de l'acte, ou à 25 ans à compter de la date du décès de l'intéressé si ce délai est plus bref, le délai de communication des minutes et répertoires des notaires; ce délai est porté à 100 ans à compter de la date de l'acte si le document se rapporte à un mineur (code du Patrimoine, articles L213-2, 4e d et 5e).
Autres documents de l'étude (dossiers de clients, comptabilité...): s'agissant d'archives privées, ces documents sont communicables selon les modalités fixées par le déposant ou le donateur.
Certains documents ne sont pas accessibles sous leur forme originale en raison de leur mauvais état de conservation.
Registre entré aux Archives nationales en 1952
495 feuillets de papier manuscrits, hauteur 37 x largeur 26 cm, composé de 19 cahiers foliotés par le notaire.
Les feuillets n° 51, 317 et 318 sont déchirés, le feuillet 1 v° est blanc.
Le registre est en assez bon état.
Registre folioté en 2004 (foliotation non visible à l'écran)
Images des répertoires de l’étude XX
Archives de l'étude XX
répertoire d'officier public ministériel
- Répertoire chronologique pour la période du 18 vendémiaire an XIV au 25 décembre 1818 (10 octobre 1805 - 25 décembre 1818), 18 vendémiaire an XIV - 25 décembre 1818 (10 octobre 1805 - 25 décembre 1818); MC/RE/XX/11; 2 r°-494 v°; 493 feuillets
  Le répertoire contient les informations suivantes: 1. numéro de l'acte dans le répertoire; 2. date du jour; 3. nature de l'acte passé en brevet; 4. nature de l'acte passé en minute; 5. nom, prénom, des parties; 6. date d'enregistrement de l'acte; 7. droits d'enregistrement.
  Attention: seuls les actes passés en minute sont conservés; les actes mentionnés dans le répertoire comme passés en simple brevet (colonne 3) ne sont pas conservés par les notaires et ne sont donc pas versés au Minutier (ils sont remis aux clients).
  répertoire
  - Page de titre: "Répertoire des actes reçus par Me Roard notaire à Paris depuis le 18 vendémiaire an 14 (10 octobre 1806) jusqu'au 25 décembre 1818 durée de son exercice"., 1 feuillet
  - Liste chronologique des actes pour la période du 18 vendémiaire au 10 nivôse an 14 (10 octobre au 31 décembre 1805), 18 vendémiaire - 10 nivôse an 14 ( 10 octobre - 31 décembre 1805); 2 r°-9 v°; 8 feuillets
  - Liste chronologique des actes pour la période du 2 janvier au 31 décembre 1806, 2 janvier - 31 décembre 1806; 9 v°-55 r°; 47 feuillets
    - du 2 janvier au 30 juin 1806., 2 janvier - 30 juin 1806.; 9 v°-29 v°; 21 feuillets
    - du 1er juillet au 31 décembre 1806., 1er juillet - 31 décembre 1806.; 29 v°-55 r°; 27 feuillets
  - Liste chronologique des actes pour la période du 2 janvier au 31 décembre 1807, 2 janvier - 31 décembre 1807; 55 r°-114 v°; 60 feuillets
    - du 2 janvier au 30 mai 1807., 2 janvier - 30 mai 1807.; 55 r°-84 v°; 30 feuillets
    - du 1er juin au 31 décembre 1807., 1er juin - 31 décembre 1807.; 85 r°-114 v°; 30 feuillets
  - Liste chronologique des actes pour la période du 2 janvier au 30 décembre 1808, 2 janvier - 30 décembre 1808; 114 v°-158 r°; 45 feuillets
  - Liste chronologique des actes pour la période du 2 janvier au 30 décembre 1809, 2 janvier - 30 décembre 1809; 158 r°-186 r°; 29 feuillets
  - Liste chronologique des actes pour la période du 1er janvier au 31 décembre 1810, 1er janvier - 31 décembre 1810; 186 v°-223 v°; 38 feuillets
  - Liste chronologique des actes pour la période du 3 janvier au 31 décembre 1811, 3 janvier - 31 décembre 1811; 223 v°-255 v°; 33 feuillets
  - Liste chronologique des actes pour la période du 3 janvier au 31 décembre 1812, 3 janvier - 31 décembre 1812; 255 v°-279 v°; 25 feuillets
  - Liste chronologique des actes pour la période du 2 janvier au 31 décembre 1813, 2 janvier - 31 décembre 1813; 279 v°-304 r°; 26 feuillets
  - Liste chronologique des actes pour la période du 3 janvier au 31 décembre 1814, 3 janvier - 31 décembre 1814; 304 r°-332 v°; 29 feuillets
  - Liste chronologique des actes pour la période du 2 janvier au 30 décembre 1815, 2 janvier - 30 décembre 1815; 332 v°-362 v°; 31 feuillets
  - Liste chronologique des actes pour la période du 2 janvier au 30 décembre 1816, 2 janvier - 30 décembre 1816; 363 r°-403 v°; 41 feuillets
  - Liste chronologique des actes pour la période du 2 janvier au 31 décembre 1817, 2 janvier - 31 décembre 1817; 403 v°-445 r°; 43 feuillets
  - Liste chronologique des actes pour la période du 2 janvier au 25 décembre 1818, 2 janvier - 25 décembre 1818; 445 r°-494 v°; 50 feuillets
    - Liste chronologique des actes pour la période du 2 janvier au 30 juin 1818., 2 janvier - 30 juin 1818.; 445 r°-469 r°; 25 feuillets
    - Liste chronologique des actes pour la période du 1er juillet au 25 décembre 1818., 1er juillet - 25 décembre 1818.; 469 r°-494 v°; 26 feuillets